NGUYỄN NGỌC TÀI

CHĂM SÓC KHÁCH HÀNG

4 NĂM KINH NGHIỆM

MỤC TIÊU NGHỀ NGHIỆP

Tôi mong muốn tìm kiếm một công việc ổn định, thăng tiến và gắn bó lâu dài. Ứng dụng những kinh nghiệm và kỹ năng để hoàn thành xuất sắc công việc tại công ty.

Trong vòng 3 năm tới, tôi muốn thăng tiến đến vị trí có cấp bậc cao hơn trong công việc

KINH NGHIỆM LÀM VIỆC

Fullerton Health Việt Nam

Chăm sóc khách hàng | 11/2021 - hiện nay

Chăm sóc Khách hàng qua email/điện thoại:

- Tư vấn cho khách hàng về hợp đồng, quyền lợi và cách sử dụng bảo hiểm
- Kiểm tra và xử lý phàn nàn cho khách hàng
- Giao tiếp với khách hàng/ đối tác
- Tư vấn khách hàng sử dụng dịch vụ phù hợp.

Đảm bảo chất lượng phản hồi, tư vấn tới khách hàng, bao gồm:

- TAT
- QA
- Chất lượng công việc đội nhóm
 Giao tiếp và điều phối công việc với các team nội bộ
 Phụ trách các công việc khác được chỉ định từ giám đốc bộ phân

The World Of Heineken (TWOH)

Supervisor | 4/2018 - 5/2021

- Story Telling: Hướng dẫn cho khách hàng tham quan tầng 58 - 60
- Customer Service Executive: Cho khách hàng trải nghiệm sản phẩm và dịch vụ
- Security Excutive: Đảm bảo an ninh trong TWOH
- Hỗ trợ setup sự kiện



THÔNG TIN LIÊN LẠC



+84938.602.514



ttai.nguyenngoc@gmail.com



Trần Đình Xu, Phường Cô Giang, Quận 1, TP HCM

KŸ NĂNG

- Giao tiếp / thuyết trình
- Tư vấn và chăm sóc khách hàng
- Kỹ năng làm việc nhóm
- Kỹ năng làm việc độc lập
- Kỹ năng xử lý vấn đề
- Microsoft Office
- Outlook skills
- Tiếng anh

SAMSUNG

Nhân viên bán hàng & xử lý đơn hàng | 05/2016 - 03/2018

- Tiếp nhận và nắm thông tin chỉ tiêu của toàn bộ trung tâm CS vào đầu tháng
- Theo dõi doanh thu thực đạt, thúc đẩy doanh số bán hàng hàng ngày/tuần/tháng.
- Kiểm tra thông tin khách hàng, kiểm tra đơn hàng, xử lý đơn hàng hợp lệ.
- Hỗ trợ cho khách đặt hàng, phương thức thanh toán, đặt hàng online
- Hàng hóa & Báo cáo:
- Quản lý tồn kho
- Xử lý đơn hàng và khiếu nại của khách hàng
- Báo cáo theo sự phân bổ của quản lý trực tiếp
- Thực hiện các công việc khác theo sự phân công của cấp trên

ADIDAS

Nhân viên bán hàng Part-time | 02/2019 - 04/2021

- Tư vấn bán hàng
- Đảm bảo doanh số được giao

EON51

Nhân viên nhà hàng Part-time | 9/2014 - 9/2015

• Phục vụ khách order và tiếp thực

Học VẤN

Trường THPT Ernst Thalmann

Đã tốt nghiệp | 2010-2014

Trường Đại học Công Nghệ TPHCM (HUTECH)

Quản trị Kinh doanh | 2014 - 2016

- · Chưa tốt nghiệp
- Bảo lưu vì tình hình kinh doanh gia đình

SỞ THÍCH



ĐIỂM MẠNH

- Năng động, chăm chỉ, hòa đồng, vui vẻ
- Thích tìm hiểu sâu mọi vấn đề
- Khả năng chịu áp lực cao
- Chính trực và cống hiến

NGƯỜI THAM CHIẾU

Mr. Phan Nguyen - Teamlead CS - Fullerton Health Viet Nam - FHVI

phan.nguyen@fullertonhealth.com +84939066767